【裁判字號】    91,訴,642
【裁判日期】    920328
【裁判案由】    公共危險等
【裁判全文】
臺灣高雄地方法院刑事判決                          九十一年度訴字第六四二號
    公  訴  人  臺灣高雄地方法院檢察署檢察官
    被      告  乙○○
    選任辯護人  溫三郎律師
    被      告  甲○○
右列被告等因公共危險等案件，經檢察官提起公訴（九十年度偵字第二○一八六號）
，本院判決如左：
    主  文
乙○○、甲○○共同以騎乘機車在道路高速競駛、蛇行之飆車方法，致生往來之危險
，乙○○處有期徒刑肆月，甲○○處有期徒刑月，如易科罰金，均以佰元折算壹
日。
乙○○被訴傷害部分公訴不受理。
    事  實
一、乙○○與甲○○及不詳姓名成年男子共約三十餘人，共同基於在道路上高速競駛
    、蛇行之飆車方法，致生往來之危險之犯意連絡，於民國九十年十月二十八日凌
    晨零時二十分許，由乙○○騎乘車牌號碼ＸＹＺ─三八八號重型機車搭載甲○○
    ，另其餘不詳姓名成年男子則騎乘機車或互相搭載，共同在高雄市○○區○○路
    、大順路、建國路、高速公路便道等路段占據快車道飆車高速競駛、蛇行，致往
    來道路上之公眾發生危險。其時，高雄市政府警察局苓雅分局所屬交通大隊第五
    分隊人員共十五人，分乘警用重型機車八部、巡邏車一部，執行Ｃ○四一交通稽
    查專案勤務，在接獲通報得知乙○○、甲○○等人犯行後，隨即派遣包括警員廖
    澄源、黃年宗在內人員，兵分兩路乘警用重型機車馳抵飆車現場取締，乙○○等
    人見狀遂騎乘原車四散逃逸，與處理警員展開追逐，警員在建國路、樂仁路口附
    近「聖功醫院」處，發現乙○○與甲○○所共乘之機車，乙○○遂轉入高雄市○
    ○路，並在憲政路上蛇行，警員黃年宗騎乘警用機車超越乙○○後逆向駛回，與
    騎乘警用機車緊追在乙○○左後方之廖澄源共同包抄乙○○、甲○○二人，嗣因
    警員廖澄源騎乘之機車緊追在後，閃煞不及，與乙○○騎乘之機車發生擦撞後人
    車倒地，受有骨盆骨折、右手肘、上臂、右膝、左腳踝及下巴等多處擦傷之傷害
    （傷害部分業據告訴人廖澄源撤回告訴）。
二、案經高雄市政府警察局苓雅分局移送臺灣高雄地方法院檢察署檢察官偵查起訴。
    理  由
一、訊據被告乙○○、甲○○對其等於右揭時、地共乘機車，並於憲政路因與警員廖
    澄源所騎乘之機車擦撞而為警查獲之事實，固不否認，惟矢口否認有何參與高速
    競駛、蛇行等飆車之犯行，被告乙○○辯稱：當時我在高雄市○○路騎乘機車搭
    載女朋友甲○○，在我前面一百公尺左右有人在飆車，當時我並沒有在飆車的幾
    十部機車陣裡，我聽到警察的笛聲，我就轉向凱旋路要離開，在凱旋路上時我不
    想讓警方誤會我是飆車族，我就轉向憲政路，後來有一名交通警員過來，我放慢
    速度要讓他通過，後方的交通隊員就衝撞我的機車，我起來後，警察就叫我趴在
    地上云云；被告甲○○則辯稱：我們沒有飆車，當時我們的車速約每小時六、七
    十公里，路上只有我們一部機車，沒有闖紅燈云云。
二、經查：
（一）被告乙○○與甲○○及不詳姓名成年男子共約三十餘人，於九十年十月二十八
      日凌晨零時三十分許，由乙○○騎乘車牌號碼ＸＹＺ─三八八號重型機車搭載
      甲○○，另其餘不詳姓名成年男子則騎乘機車或互相搭載，共同在高雄市○○
      區○○路、大順路、建國路、高速公路便道等路段占據快車道飆車高速競駛、
      蛇行等事實，業據證人即警員黃年宗於偵訊中結證：那天我們接獲勤務中心通
      報有一群飆車族沿九如路西向東左轉大順路向南下大順陸橋右轉憲政路，我們
      為了包抄他們，從建國路往西右轉向北走凱旋路，右轉憲政路，另有人從建國
      路迴轉走大順路向北，左轉憲政路，我們遇到被告二人時，被告二人為阻止我
      們追上他們，就蛇行，阻止我們，後來我為攔下他們二人，逆向行駛，乙○○
      以時速九十公里以上速度蛇行，被告二人看到我逆向要迴車就撞上廖澄源等語
      （偵卷第十五頁反面），黃年宗於本院訊問時亦結證：我們在大順、憲政路口
      看到一批飆車族從大順路下來，到憲政路分散，我們警員一批從大順路北向南
      、建國路北向西、到凱旋路往北包抄過去，在凱旋國小前就發現被告二人，我
      們一路鳴警報器時，乙○○騎乘之輛機車就Ｓ型阻擋我們前進，我們四部機車
      在追被告，有裝攝影機的機車在被告的後方，我們追了一段時間，我就直接用
      逆向到前方過來包抄，被告的車子又突然逆向在路中間迴轉，與後方廖澄源警
      員的警車擦撞，當時我追被告時，我車子碼錶時速是約九十公里以上等語（本
      院九十一年十月十六日訊問筆錄）；又證人廖澄源於偵訊中亦結證：當天我們
      接獲通報，有一群飆車族在九如路由東往西上大順陸橋，往建國路與大順路方
      向行駛，我們過去攔截，我在聖功醫院附近之建國路與樂仁路口遇到被告，我
      騎在第一部車負責攝影及追乙○○，乙○○騎在前面第一部或第二部車，乙○
      ○騎到憲政路靠近樂仁路附近，我同事由後包抄，乙○○緊急煞車，追逐時乙
      ○○之時速最少在八十公里以上，且蛇行等語明確（偵卷第二十二頁），廖澄
      源於本院訊問時亦結證：我是在建國路段，大順路以西的第一個路口即聖功醫
      院大門邊看到被告與其他機車約一、二十部機車在一起，他們一堆過來，我們
      發現之後開始尾隨，他們佔據整個快車道，約十部機車在建國路由東向西走，
      我們尾隨，之後在建國路與凱旋路口右轉，沿凱旋路再右轉憲政路，到達凱旋
      國小時，錄影機才開始拍攝到乙○○騎乘的機車在蛇行，我在攝影當中，黃年
      宗警員從我的左側後方過去對向車道包抄乙○○，乙○○的機車突然迴轉與我
      擦撞，我看到時，我趕快偏左，我整個人滑出去，當時我的機車時速約八、九
      十公里，因為我的機車第一天裝攝影機，我一直要靠近乙○○的機車等語明確
      （本院九十一年十月十六日訊問筆錄）。
（二）警員於查獲本件時所拍攝之錄帶二捲經本院勘驗結果：錄影帶一捲為一般大錄
      影帶，一捲為Ｖ８小錄影帶，大錄影帶中僅見一部機車由男性駕駛後載一名女
      性，該車在快車道蛇行，無法看清車牌，後來有警用機車在對向車道逆向追逐
      該機車，該機車往慢車道靠，而Ｖ８小錄影帶中，於九十年十月二十八日凌晨
      零時三十八分，數十部機車佔據二線快車道（應係國道一號高速公路建國路與
      九如路間之便道）行駛，錄影帶畫面未集中在機車，無法看清楚車牌，且大部
      分之畫面均未拍攝到機車，而於九十年十月二十八日凌晨一時一分，機車與警
      用機車撞擊後，兩部機車均倒在路旁，一女性坐在地上等情，有本院九十一年
      八月二十八日訊問筆可稽。被告甲○○於本院訊問時亦陳稱前開在錄影帶中蛇
      行之機車即是被告乙○○騎乘後載伊之機車，另於九十年十月二十八日凌晨一
      時一分，機車與警用機車撞擊後，兩部機車均倒在路旁，坐在地上之女性即為
      伊等語無訛。互核證人黃年宗與廖澄源分別於偵、審中結證之情節大致相符，
      而自警員拍攝之錄影帶內容觀之，當時確有多達二、三十部機車在高雄市○○
      區○○路、大順路、建國路、高速公路便等路段占據快車道飆車高速競駛、蛇
      行，另被告乙○○騎乘機車後載甲○○時，雖經警員在後追逐，猶在前開憲政
      路段高速行駛且蛇行，被告二人有前揭於道路上高速競駛、蛇行之飆車方法，
      致生往來之危險犯行，堪以認定。此外，復有高雄市政府警察局交通大隊交通
      事故談話紀錄表、Ａ三類道路交通事故調查報告表各一份附卷及前開錄影帶二
      捲扣案可資佐證，被告二人前開辯解，顯係事後卸責之詞，不足採取。本件事
      證明確，被告二人右揭犯行，均堪以認定。
三、核被告乙○○、甲○○所為，均係犯刑法第一百八十五條第一項之以他法（即以
    在道路上高速競駛、蛇行之飆車方法），致生往來之危險罪。被告乙○○、甲○
    ○與其他參與飆車之不詳姓名、年籍三十餘名成年男子間，就上開公共危險罪，
    有犯意之聯絡及行為之分擔，均為共同正犯。爰審酌被告二人為逞一時之快而加
    入飆車隊伍，共同在道路狂飆，危害己身及公眾安全甚鉅，於警員以警用機車追
    逐時猶蛇行，顯見惡性不輕，犯後雖未坦承犯行，惟乙○○就被訴傷害部分（詳
    後述）已與告訴人廖澄源達成民事和解，有和解書一紙附於審卷可按，顯有悔意
    等一切情狀，分別量處如主文所示之刑，並均諭知易科罰金之折算標準。
四、公訴意旨另以：被告乙○○於右揭時、地，明知告訴人廖澄源騎乘機車緊追在其
    左後側，雙方騎乘之機車僅隔約五公尺之距離，並因追逐而處於時速達八、九十
    公里以上之高速行駛狀態，應可預見若在此狀況下遽然迴轉，緊追在後之廖澄源
    騎乘之機車勢必將因反應不及而失控人車倒地受傷，且所受傷勢亦會至為嚴重等
    情，竟因急於擺脫警方追捕以脫免法律制裁，罔顧廖澄源人身安全，將機車緊急
    煞停後立即左轉，使廖澄源當場因煞閃不及，與乙○○騎乘之機車發生擦撞後人
    車倒地，受有骨盆骨折、右手肘、上臂、右膝、左腳踝及下巴等多處擦傷之傷害
    ，因認被告乙○○另涉犯刑法第二百七十七條第一項傷害罪嫌。按告訴乃論之罪
    ，告訴人於第一審辯論終結前，得撤回其告訴；又告訴經撤回者，法院應諭知不
    受理之判決，刑事訴訟法第二百三十八條第一項，及第三百零三條第三款定有明
    文。本件被告乙○○因傷害案件，經檢察官提起公訴，認被告係犯刑法第二百七
    十七條第一項之傷害罪。依同法第二百八十七條前段之規定，須告訴乃論。茲據
    告訴人廖澄源於本院審理中，聲請撤回其告訴，揆諸前開說明，爰不經言詞辯論
    ，逕為諭知不受理之判決。
據上論斷，應依刑事訴訟法第二百九十九條第一項前段、第三百零三條第三款、第三
百零七條，刑法第二十八條、第一百八十五條第一項、第四十一條第一項前段，罰金
罰鍰提高標準條例第一條前段、第二條，判決如主文。
本案經檢察官劉河山到庭執行職務。
中      華      民      國      九十二      年    三    月    二十八    日
                                  臺灣高雄地方法院刑事庭
                                      法  官    涂裕洪
右正本證明與原本無異。
如不服本判決，應於判決送達後十日內，向本院提出上訴狀。
                                      書記官    賴佳慧
中    華    民    國      九十二     年      三     月      三十一      日
附錄本案論罪科刑法條：
刑法第一百八十五條第一項
損壞或壅塞陸路、水路、橋樑或其他公眾往來之設備或以他法致生往來危險者，處五
年以下有期徒刑，拘役或五百元以下罰金。


司法院資訊處製作；財團法人民間司法改革基金會備份。
